【裁判字號】    97,易,4165
【裁判日期】    971118
【裁判案由】    竊盜
【裁判全文】
臺灣臺中地方法院刑事判決              97年度易字第4165號
公  訴  人  臺灣臺中地方法院檢察署檢察官
被      告  甲○○
                      之6號
                    （另案在臺灣臺中監獄臺中分監執行中）
上列被告因竊盜案件，經檢察官提起公訴（97年度偵字第 21625
號），本院改依簡式審判程序審理，判決如下：
    主    文
甲○○踰越安全設備竊盜，累犯，處有期徒刑柒月。
    犯罪事實
一、甲○○前因竊盜及施用毒品案件，經本院及國防部中部地方
    軍事法院分別判決處有期徒刑10月、11月及1年4月，合併定
    執行刑為有期徒刑2 年10月確定，嗣經減刑後，於民國96年
    11月18日執行完畢。詎其仍不知悔改，於97年4 月12日16時
    許，見乙○○所居住之臺中縣龍井鄉○○村○○○街178巷9
    號之大門未鎖，竟意圖為自己不法之所有，先進入圍牆內，
    再開啟客廳外之氣窗安全設備後，攀爬入內竊取乙○○所有
    之筆記型電腦共2 台（1台為ASER牌，1台為SONY牌）。得手
    後，旋將上開電腦變賣，所得均花用殆盡。嗣於97年4 月13
    日上午4 時許，經乙○○發現而報警處理，並在上開犯罪現
    場採得甲○○遺留之指紋送驗後，始循線查獲上情。
二、案經乙○○訴由臺中縣警察局烏日分局報告臺灣臺中地方法
    院檢察署檢察官偵查起訴。
    理    由
壹、程序部分：
一、按簡式審判程序之證據調查，不受刑事訴訟法第159條第1項
    規定之限制，刑事訴訟法第273條之2定有明文。此乃因簡式
    審判程序，貴在審判程序之簡省便捷，故調查證據之程序宜
    由審判長便宜行事，以適當之方法行之即可；又因被告對於
    犯罪事實並不爭執，可認定被告亦無行使反對詰問權之意，
    因此有關傳聞證據之證據能力限制規定無庸予以適用。
二、本件證人乙○○於警詢及偵查中所為之陳述，雖為審判外之
    言詞陳述，其性質為傳聞證據；惟本件訴訟係適用簡式審判
    程序，有審判筆錄在卷可稽，是其等於警詢中所為之證言，
    自得作為認定事實之證據。
貳、實體部分：
一、訊據被告甲○○對於前開犯罪事實均坦承不諱，核與證人乙
    ○○證述之情節大致相符。並有勘察採證同意書、現場勘察
    報告、內政部警政署刑事警察局97年5月26日刑紋字第09700
    76930 號鑑驗書各1份，及現場照片、監視錄影翻拍照片共6
    張在卷足資佐證，被告自白犯罪，顯與事實相符，本件事證
    明確，其竊盜犯行洵堪認定。
二、核被告甲○○所為，係犯刑法第321 條第1項第2款之踰越安
    全設備竊盜罪。被告有事實欄所載之前科，甫於96年11月18
    日受有期徒刑之執行完畢，有臺灣高等法院被告前案紀錄表
    1份在卷足憑，其於5年內故意再犯本件有期徒刑以上之罪，
    為累犯，應依刑法第47條第1 項之規定，加重其刑。爰審酌
    被告犯罪之手段尚稱平和、竊得財物之價值非高、及其犯後
    坦承犯行，態度良好等一切情狀，量處如主文所示之刑，以
    資儆懲。
據上論斷，應依刑事訴訟法第273 條之1第1項、第299條第1項前
段，刑法第321 條第1項第2款、第47條第1項，刑法施行法第1條
之1第1項、第2項前段，判決如主文。
中    華    民    國    97    年    11    月    18    日
                  刑事第六庭  法  官  高英賓
上正本證明與原本無異。
如不服本判決，應於收送達後10日內向本院提出上訴書狀（應敘
述具體理由並附繕本）。
上訴書狀如未敘述理由，應於上訴期間屆滿後20日內補提理由書
於本院。
                              書記官  司立文
中    華    民    國    97    年    11    月    18    日
附錄論罪科刑法條：
中華民國刑法第321 條
犯竊盜罪而有左列情形之一者，處6月以上、5年以下有期徒刑：
一  於夜間侵入住宅或有人居住之建築物、船艦或隱匿其內而犯
    之者。
二  毀越門扇、牆垣或其他安全設備而犯之者。
三  攜帶兇器而犯之者。
四  結夥三人以上而犯之者。
五  乘火災、水災或其他災害之際而犯之者。
六  在車站或埠頭而犯之者。
前項之未遂犯罰之。


司法院資訊處製作；財團法人民間司法改革基金會備份。
